臺灣新竹地方法院民事裁定  
111年度家調裁字第9號
聲  請  人  張學淵  
代  理  人  黃健淋律師
相  對  人  張仙平  
            張筱辰  
關  係  人  范麗珠  
上列當事人間請求否認子女事件，本院裁定如下：    
    主    文
確認相對人張仙平（女，民國○○○年○月○○○日生，身分證統一編
號：Z○○○○○○○○○號）、張筱辰（女，民國○○年○月○日生，身分證
統一編號：○○○○○○○○○○號）與張和原（男，民國○○年○○月○日生
，民國一一０年二月二十四日歿，身分證統一編號：Z○○○○○○○○○
號）間親子關係均不存在。
聲請程序費用由聲請人負擔。
    理    由
一、按法律所定親子關係有爭執，而有即受確認判決之法律上利
    益者，得提起確認親子存在或不存在之訴，家事事件法第67
    條第1項定有明文。且當事人就不得處分之事項，其解決事
    件之意思已甚接近或對於原因事實之有無不爭執者，得合意
    聲請法院為裁定。法院為前項裁定前，應參酌調解委員之意
    見及家事調查官之報告，依職權調查事實及必要之證據，並
    就調查結果使當事人或知悉之利害關係人有陳述意見之機會
    。當事人聲請辯論者，應予准許，家事事件法第33條第1項
    、第2項亦有明文。聲請人主張相對人張仙平、張筱辰（下
    分稱其名，合稱相對人2人)與其父親張和原（下稱其名)間
    無真實親子血緣關係，戶籍登記與真實狀況不符，有請求確
    認相對人2人與張和原間親子關係不存在之必要，相對人2人
    與張和原間有無親子關係，會影響聲請人對於張和原之繼承
    權利，是以聲請人就本件有即受確認判決之法律上利益。再
    者，子女身分之確定涉及公益，自非當事人所得處分之事項
    ，惟相對人2人對於聲請人提起確認親子關係不存在之訴所
    為主張，並無爭執，且兩造陳明合意聲請法院為裁定（見本
    院卷第218頁)，本院自應依前揭規定而為裁定，合先敘明。
二、聲請意旨略以：張和原與關係人范麗珠（下稱其名）於民國
    73年4月27日結婚，婚後育有伊、張仙平、張筱辰，兩人於8
    2年12月1日離婚，張和原於110年2月24日死亡。伊在張和原
    生病住院期間聽聞相對人2人非范麗珠自張和原受胎所生，
    爰依家事事件法第67條第1項規定，求為命：確認張和原與
    相對人2人間親子關係不存在等語。
三、相對人2人稱：就伊等與張和原無親子關係之事實不爭執等
    語。
四、經查：聲請人主張之前揭事實，業據提出戶籍謄本、除戶謄
    本及法務部調查局DNA鑑識實驗室鑑定書（下稱鑑定書）為
    證（見本院卷第15頁至第19頁、第83頁、第195頁至第205頁
    )，范麗珠亦陳明：相對人2人之生父確實非張和原等語（見
    本院卷第110頁)，又鑑定書載明：本件檢體資料為相對人2
    人、聲請人、范麗珠、聲請人之祖父張萬榮（下稱其名)、
    叔叔張和德及姑姑張秀女。依據遺傳法則及該局「血緣關係
    研判操作標準」分析，檢驗型別如有3項以上矛盾，表示受
    驗人間無祖孫血緣關係，相對人2人扣除遺傳自范麗珠之型
    別後與張萬榮及其配偶張顏安對之推定型別各有4項矛盾，
    達到研判二者間不具祖孫血緣關係閾值以上。結果推論：⒈
    張學淵極有可能為張萬榮之孫。⒉張仙平與張筱辰均不可能
    為張萬榮之孫。⒊綜上研判，張仙平與張筱辰之生父與張學
    淵之生父不可能為同一人等語（見本院卷第195頁至第199頁
    ），堪認相對人2人與張和原間之親子關係不存在，則聲請
    人聲請確認相對人2人與張和原間親子關係不存在等語，要
    屬有據，應予准許。
五、本件聲請人之請求，為有理由，已如前述。惟相對人2人與
    張和原間親子關係係因婚生推定所造成，相對人2人之應訴
    實受法律規定而不得不為，本院認為本件訴訟費用應由聲請
    人負擔較為公允，附此敘明。
六、據上結論，本件聲請有理由，爰裁定如主文所示。
中　　華　　民　　國　　111 　年　　4 　　月　　29　　日
                  家 事法 庭  
　　　　　　　            法　　官  朱美璘 
以上正本係照原本作成。
如對本裁定抗告，須於裁定送達後10日之不變期間內，向本院提
出抗告狀，並繳納抗告費新臺幣1,000元。
中　　華　　民　　國　　111 　年　　5 　　月　　2 　　日
                          書 記 官　溫婷雅